【裁判字號】    97,上易,595
【裁判日期】    970911
【裁判案由】    詐欺
【裁判全文】
臺灣高等法院高雄分院刑事判決         97年度上易字第595號
上  訴  人  臺灣高雄地方法院檢察署檢察官
被      告  甲○○
上列上訴人因被告詐欺案件，不服臺灣高雄地方法院96年度易字
第3806號中華民國97年6 月10日第一審判決（起訴案號：臺灣高
雄地方法院檢察署96年度偵字第11045 號），提起上訴，本院判
決如下：
    主  文
上訴駁回。
    理  由
一、本案經本院審理結果，認第一審判決認事用法並無不當，應
    予維持，並引用第一審判決書記載之理由。
二、上訴意旨略以：被告於原審法院審理中坦承其於民國95年3
    月21日被緝獲之前一週左右，有與孫姓男子及林亞順同至七
    賢路通訊行申請門號，與林亞順偵訊及原審審理中證述情節
    相符。被告雖辯稱：其至七賢路通訊行之目的，在申辦門號
    供自己使用，並非賣門號云云，但其於偵訊供稱是辦台哥大
    門號，於審理中卻供稱申辦東信電訊門號，其前後不一，顯
    然其所申辦門號並非供自己使用，且有販賣門號之嫌，否則
    豈有不知自己申辦使用的究竟是何家門號之理？反觀林亞順
    於警、偵、審訊所言並未推卸本身刑責，均承認其所申辦之
    門號均用於賣錢，並指證被告有從中抽取利潤，由林亞順同
    時證稱對自己不利之販賣門號乙節，反而是被告前後供述不
    一，足證應以林亞順之證詞為可採。另證人蔡淑芬乃本件被
    販賣門號0000000000之受理申辦人員，本件門號申請書之受
    理過程，依證人林亞順所言應是由他人代辦，但未留下代辦
    人員身份，難期證人蔡淑芬確能據實陳述，應認被告確有與
    孫姓男子帶證人林亞順至七賢二路通訊行，由林亞順提供證
    件供孫姓男子代為申辦本件門號，並轉售予詐欺集團使用，
    被告從中抽取仲介販賣門號之利潤而幫助詐欺取犯行無疑，
    原審為無罪之判決，其證據取捨及認事用法均難認允當云云
    。
三、本件公訴人起訴係謂被告與林亞順基於幫助詐欺取財之不確
    定故意，由被告帶林亞順於95年3 月22日前往高雄市區某地
    ，申辦中華電信公司門號0000000000之行動電話予詐騙集團
    使用，而從中抽取介紹酬勞500 元云云。然查，本件系爭中
    華電信公司門號0000000000之行動電話，係於95年3 月22日
    在中華電信公司文信服務中心（位於高雄市○○區○○路）
    申請之事實，業據證人即系爭門號申辦受理人員蔡淑芬於原
    審中證述綦詳（見原審卷第69至76頁），並有該公司行動電
    話業務申請書在卷可稽（見原審卷第47、48頁），是系爭中
    華電信公司門號0000000000之行動電話係於95年3 月22日始
    申請使用乙節，應屬無疑；而被告卻於95年3 月21日22時40
    分因毒品案通緝為警查獲，並即發監執行乙事，亦有被告前
    科資料及執行指揮書等在卷可稽，是被告於95年3 月22日早
    已在監執行中，根本絕對不可能又於同日陪同林亞順前往中
    華電信公司文信服務中心申號系爭行動電話之理。暫且不論
    ，林亞順所申辦之系爭行動電話是如何申請得來（代辦或自
    辦），既然95年3 月22日被告早已入監服刑中，則該系爭行
    動電話之申辦均與被告無關，是被告於原審中辯稱：伊於95
    年3 月22日已入監服刑中，不可能帶林亞順去申辦系爭行動
    電話等語，應屬可信。至於被告是否另曾陪同林亞順申辦其
    他行動電話，則非本件所審究者，公訴人上開上訴意旨，未
    詳加區分，捨明確之事證不論，而一再以被告及證人林亞順
    之無益陳述，指摘原判決不當；甚至質疑證人蔡淑芬就本件
    相關之證詞，均非的論。綜上，公訴人上訴為無理由，應予
    駁回。
四、被告經合法傳喚，無正當理由不到庭，爰不待其陳述，逕行
    判決。
據上論斷，應依刑事訴訟法第368 條、第371 條、第373 條，判
決如主文。
本案經檢察官張其主到庭執行職務。
中    華    民    國    97    年    9     月    11    日
                  刑事第四庭    審判長法  官  蕭權閔
                                      法  官  李嘉興
                                      法  官  吳進寶
以上正本證明與原本無異。
不得上訴。
中    華    民    國    97    年    9     月    11    日
                                      書記官  林佳蓉


司法院資訊處製作；財團法人民間司法改革基金會備份。
